【裁判字號】    92,上訴,1952
【裁判日期】    920717
【裁判案由】    偽造文書等
【裁判全文】
臺灣高等法院刑事判決                          九十二年度上訴字第一九五二號
    上  訴  人  甲○○
    即  被  告
右上訴人因偽造文書等案件，不服臺灣士林地方法院九十一年度訴字第二四六號，中
華民國九十二年二月二十六日第一審判決（起訴案號：臺灣士林地方法院檢察署九十
年度偵緝字第三七六號、九十一年度偵緝字第六一號）提起上訴，本院判決如左：
    主  文
上訴駁回。
    事實及理由
一、本案經本院審理結果，認第一審判決以上訴人即被告係犯刑法第二百十六條、第
    二百十一條之行使偽造公文書罪，並以其與謝正宗（業經士林地方法院另案判處
    拘役伍拾日確定）、錢傳真（業經原審判決有期徒刑壹年貳月確定）及年籍姓名
    不詳之男子彼此間，有犯意聯絡，行為分擔之事實，均為共同正犯。爰審酌被告
    犯罪方式影響金融交易秩序之安定，惡性非輕，且犯後未見悔意，惟詐取貸款犯
    行並未得逞，所生危害有限等一切情狀，量處有期徒刑壹年參月。又偽造財政部
    臺北市國稅局士林稽徵所八十七年度綜合所得稅證明書一紙上之「財政部台北市
    國稅局士林稽徵所多功能櫃臺」及「稅務員鄔汝康」印文各一枚，偽造定記商行
    員工在職證明書上之「定記商行股份有限公司」、「郭榮壽」印文各一枚、偽造
    定記商行八十八年八月至十月之職員薪資表三紙上之「定記商行股份有限公司」
    印文三枚及「郭榮壽」印文三枚，均係偽造之印文，併依刑法第二百十九條之規
    定，宣告沒收，認事用法及量刑均無不當，應予維持，並引用第一審判決書記載
    之事實、證據及理由。
二、被告上訴意旨稱其非如錢傳真所言專辦銀行業務，不論有無工作均可透過其向銀
    行申請到信用卡貸款，且其於偵查中所說依報紙小廣告以二千元購買到偽造之文
    件乙節，是錢傳真教其這樣說會比較沒事，又其當時傳真予銀行之影本上並無寫
    陳嘉萍字樣，僅有傳真電話等語。
三、惟查：
  (一)謝正宗就錢傳真表示有朋友「阿宏」跟銀行很熟，不管有無工作都可以順利借到
    現金，被告甲○○即是「小劉」所說在銀行的朋友「阿宏」，錢傳真當時有說甲
    ○○是在銀行上班，當時甲○○在旁邊，亦無否認等情，自偵查至審理中所證情
    節一致並無矛盾之處，核與證人林才教於原審到庭證稱：當時謝正宗向伊表示甲
    ○○即係之前提到可以幫忙辦信用卡之人等語（見原審卷第七四頁）相符；被告
    甲○○亦於偵審中自承：錢傳真有介紹伊是銀行的人，在銀行做事，辦信用卡很
    快下來，偽造之扣繳憑單、職員薪津表、在職證明書、
    申請書均係由伊傳真給中興銀行行員陳嘉萍等語明確（分別見八十九年偵緝字第
    五四六號影印卷第七七頁、原審卷第三八頁、第七七頁至第八十頁），復經原審
    命被告甲○○當庭書寫「陳嘉萍」三字，經核與卷附中興銀行函送謝正宗申辦消
    費者貸款所傳真檢附之消費者貸款申請表、謝正宗身分證正反面影本、
    、職員薪津表及扣繳憑單上所均記載之「陳嘉萍」等字之樣式、筆順完全相符，
    足證錢傳真當時確向謝正宗表示被告甲○○在銀行做事，可協助辦理信用卡貸款
    ，而上開之偽造文件確係由被告甲○○傳真該等偽造文書予中興銀行無訛。被告
    甲○○縱使並無錢傳真所言之身分及能力，或當時傳真之影本並無「陳嘉萍」字
    樣，亦不影響本案之判斷。
  (二)再者，被告甲○○前與錢傳真共犯偽造文書案件（臺灣台北地方法院八十八年度
    易字第三○七○號、臺灣高等法院八十九年度上易字第三四三五號），該案中僅
    被告甲○○被判有罪，被告甲○○於本案審理中陳稱該案係因聽信錢傳真之言才
    遭判決有罪，據此，被告甲○○既有先前教訓，豈有於後續之本案偵查中再次聽
    信錢傳真之詞而為不利於自己的陳述之可能，是被告前揭所辯要屬事後卸責之詞
    ，與常理有違，不足採信。
四、本案事證已明，被告仍執前詞空言否認犯罪，而指摘原判決不當，為無理由，應
    予駁回。
據上論斷，應依刑事訴訟法第三百七十三條、第三百六十八條判決如主文。
本案經檢察官郭啟東到庭執行職務。
中    華    民    國    九十二    年      七        月      十七        日
                              臺灣高等法院刑事第九庭
                                  審判長法  官  李  文  成
                                        法  官  官  有  明
                                        法  官  周  盈  文
右正本證明與原本無異。
如不服本判決，應於收受送達後十日內向本院提出上訴書狀，其未敘述上訴之理由者
並得於提起上訴後十日內向本院補提理由書（均須按他造當事人之人數附繕本）。
                                        書記官  吳  素  雲
中    華    民    國    九十二    年      七        月      十八        日


司法院資訊處製作；財團法人民間司法改革基金會備份。
